



Phuong Chi N. (29) Deutsch Bachelor of Science – Informatik

Profil

Mit Frau Phuong N. stellen wir Ihnen eine junge, dynamische und verantwortungsbewusste Mitarbeiterin vor, die bereits Erfahrungen in der Programmierung und Software-Entwicklung mitbringt.

Durch ihr Studium bringt unsere Kandidat sehr gute Kenntnisse im Umgang mit C, Python, Java, Java EE, TypeScript, Pandas, Git, Eclipse, PostgreSQL, Visual Studio sowie gängige Anwendungen in Microsoft Office 365 mit. Des Weiteren spricht unsere Kandidatin fließend Englisch sowie ihre Muttersprache Deutsch.

Nach ihrer Schulzeit entschied sie sich ursprünglich für ein Studium im Bereich der Elektrotechnik, wechselte jedoch aufgrund des Wohnortes und ihr persönliches Interesse an der Entwicklung, auf die RWTH in Aachen. Im Rahmen ihres Informatik-Studiums, absolvierte sie zwei größere Praktika im Bereich der Entwicklung. Zum einen übernahm sie die Entwicklung von Algorithmen mittels Python und die Netzwerkanalyse in NetworkX und zum anderen programmierte sie ein Betriebssystem für einen 8-bit Mikrocontroller mittels C. Auch die Implementierung von Scheduling-Strategien (RoundRobin, RunToCompletion usw.), Terminierungs- und Interrupt-Funktionen, in die Prozessverwaltung, fiel in ihr Aufgabengebiet.

Derzeit ist unsere Mitarbeiterin im Projekt bei unserem Kunden HELLA im Einsatz, wo sie für die Entwicklung von Simulationsmethoden verantwortlich ist und diese nach Kundenanforderungen entwickelte und analysierte.

Da ihr derzeitiges Projekt aus Budgetgründen nicht verlängert werden konnte, suchen wir ab sofort nach einem neuen Projekteinsatz.



Berufserfahrung

11/2023-Heute Brunel GmbH, Niederlassung Dortmund, Bremen, Projektmitarbeiterin

11/2023 – Heute HELLA GmbH & Co. KGaA, Lippstadt

Software-Engineer

- Durchführen von Softwaretests für Simulationsmethoden
- Analysieren der Simulationsdaten und internen Datenstruktur in der Simulation nach Kundenanforderungen
- Bedienung von modernen und komplexen Werkzeuglandschaft wie u.a. GitLab, Conan.io von statistischen Radar KPIs
- Einführung von Prozessschritten zur kontinuierlichen Weiterentwicklung der SW-Qualität unter Berücksichtigung der Rahmenbedingungen der Automotive Software-Entwicklung
- Programmierung und Entwicklung mittels Python

08/2021-01/2022

RWTH Aachen Universität, Aachen, Software-Projektpraktikum

- Entwicklung und Implementierung von Spielstrategien auf Basis von Netzstrukturen, für das Spiel "Cops'n Robbers"
- Entwicklung von "Flucht-"Algorithmen und Entwicklung von Algorithmen zur Analyse der Netzwerke mittels NetworkX
- Durchführen von Tests mittels Unit-Tests
- Arbeiten in der Entwicklungsumgebung PyCharm und Jupyter Notebook sowie Programmierung mittels Python
- Analyse der Netzwerke mittels NetworkX
- Versionsverwaltung in Github

10/2020-02/2021

RWTH Aachen Universität, Aachen, Praktikum Systemprogrammierung

- Entwicklung eines Betriebssystems mittels C für einen 8-bit Mikrocontroller
- Implementierung von Scheduling-Strategien (RoundRobin, RunToCompletion usw.) Terminierungs- und Interrupt-Funktionen in die Prozessverwaltung
- Im Rahmen der Speicherverwaltung: Implementierung von Allokationsstrategien, für das Reservieren, Belegen und Freigeben von Speicher sowie Lese- und Schreibfunktionen
- Erstellen von internen und externen Speichern

2017

Technische Universität München, Lehrstuhl Heinz-Nixdorf-Lehrstuhl für Medizinische Elektronik, München, Ingenieur-Praxis

- Studentische Betreuung des Praktikums "Telemedizin"
- Wartung der telemedizinischen Assistenzsysteme
- Prüfen der Geräte mittels elektronischer Messgeräte wie u.a. Multimeter und Oszilloskop

Brunel

01/2015- Technische Universität München, München, 12/2016 Studentinnen-Tutorium "Engineera"

- Übernahme von Event-Planungen
- Betreuung der Studenten: innen, im Rahmen des Tutorium

06/2013- HELLA GmbH & Co. KGaA, Lippstadt,

07/2013 Produktionshilfe

- Überwachen von Maschinen
- Steuern & Bedienen von Maschinen
- Übernahme der Montage/Elektromontage

++

Kenntnisse

+ Grundkenntnisse; ++ Erweiterte Grundkenntnisse; +++ Gute Kenntnisse; ++++ Sehr gute Kenntnisse

IT-Kompetenzen Atmel Studio 7

Atmer Studio /	
Atmel AVR Toolchain	++
Bash Shell	++
C++	++
C	++
CSS	+++
Conan	+
3D-Editor-Design	++
Eclipse / Debugging	++
Git	+++
Github	++
HTML	+++
Hibernate	+
Intellij IDEA	++
Java	+++
Java EE	++
Javascript	++
Jupyter	++
Latex	+++
Linux	+
Microsoft Excel	+++
Microsoft Office	+++
Microsoft Visual Studio	++
Microsoft Word	+++
Mikrocontroller (8-bit, 32-bit)	+++
NetworkX	++
PANDAS	++
Picmicro	++
PostgreSQL	++
Pycharm	+++

Brunel

Pytest ++
Python ++

Pytorch ++
SQL ++
Spring Boot / Framework +

SVN +

Typescript ++
Unit Testing ++
Visual Studio ++
Windchill ++

Sprachen

Englisch Sehr gute Kenntnisse
Deutsch Muttersprachlerin
Japanisch Grundkenntnisse
Spanisch Grundkenntnisse

Vietnamesisch Fließend

Ausbildung

10/2019-06/2023

RWTH Aachen Universität, Aachen,

B. Sc. Informatik

- Wahlmodule:
 - Systemprogrammierung
 - Betriebssysteme und Systemsoftware
 - Datenkommunikation und Sicherheit
 - Datenstrukturen und Algorithmen
 - o Programmierung Social Network
 - o Web-Technologien
- Bachelorarbeit zu dem Thema: "CoSpaces Eine Einführung in die Welt der VR-Programmierung für die Unterstufe"
 - Entwicklung von virtuellen Welten (Escape-Rooms) für die Identifikation von verschiedenen Möglichkeiten mittels Java und Python
 - Nutzen des 3D-Editor-Design
 - o Prüfen der Programmcodes auf der Webseite
 - Note der Bachelorarbeit: 1,3
- Gesamtnote: 2,8

09/2013-06/2018

Technische Universität München, München,

B. Sc. Elektrotechnik und Informationstechnik (nicht beendet)

- Wahlmodule:
 - o Schaltungstechnik
 - o Elektrotechnische Bauteile
 - o Messsysteme- und Sensortechnik
 - Kommunikationsnetze
 - Nanotechnology
 - o Telemedizin



- Bachelorarbeit zu dem Thema: ""Simulation von Ladungsträgerinjektion in Epoxidharzformstoff bei hohen Feldstärken"
 - Simulation des Verhaltens von Werkstoffen mittels COMSOL unter Einfluss von Leistungsstrom (1000V)
 - o Auswerten und Prüfen der Messdaten
 - o Note der Bachelorarbeit: 2,0

08/2005- Gymnasium "Schloss Overhagen" Lippstadt, Lippstadt, 06/2013 Allgemeine Hochschulreife

Hinweis zu Datenschutzbestimmungen:

Bitte beachten Sie, dass die Ihnen übermittelten Daten personenbezogen sind. Diese Daten dürfen nur zum Zweck der Eignungsprüfung des Kandidaten verwendet werden. Sobald die Daten nicht mehr benötigt werden, sind diese zu vernichten. Eine Weiterleitung an dritte Stellen ist nur mit unserer Zustimmung zulässig.